臺灣新北地方法院刑事判決
                                    110年度金訴字第322號
公  訴  人  臺灣新北地方檢察署檢察官
被      告  張慶麒


                    (現於法務部○○○○○○○○○○○執行中)
                    （現寄押於法務部○○○○○○○○○○○）
上列被告因違反洗錢防制法等案件，經檢察官提起公訴（110年
度偵字第4765號、第3773號）及移送併辦（110年度偵字第24274
號、第36731號），本院判決如下：
    主  文
丙○○犯如附表「主文欄」所示之罪，各處如附表「主文欄」所示
之刑及沒收。應執行有期徒刑壹年伍月。
    事  實
一、丙○○與真實姓名年籍不詳之成年A男及其所屬之詐欺集團(下
    稱本案詐欺集團；無證據證明成員中有兒童或少年；參與犯
    罪組織罪嫌部分未據起訴，且本案並非丙○○因參與犯罪組織
    首次繫屬法院之案件)成員，共同意圖為自己不法之所有，
    基於三人以上共同詐欺取財及洗錢之犯意聯絡，由丙○○於民
    國109年9月11日某時許(起訴書概括記載為「於民國109年9
    月15日前」，應予更正)，在不詳地點以不詳方式，將其所
    申辦之中國信託商業銀行帳號000000000000號帳戶（下稱本
    案帳戶）之提款卡及其密碼、網路銀行之帳號及其密碼(下
    合稱帳戶資料)提供與A男。嗣本案詐欺集團不詳成員以如附
    表「詐欺時間」、「詐欺方式」欄所示方式，對如附表「告
    訴人」欄所示之甲○○、丁○○2人分別實施詐術，致其等均陷
    於錯誤，因而依指示匯款至本案帳戶內(詳如「匯款時間、
    金額」欄所示)。嗣丙○○依A男之指示，提供網路銀行交易認
    證碼供本案詐欺集團成員進行轉帳、復親自臨櫃提款(詳如
    附表編號1「提領、轉帳支出」欄所示)，將甲○○所匯款項轉
    匯至他處、提領一空；另由本案詐欺集團不詳成員持本案帳
    戶提款卡操作ATM自動櫃員機(下簡稱ATM)，接續將丁○○所匯
    款項提領一空(詳如附表編號2「提領、轉帳支出」欄所示)
    。丙○○與本案詐欺集團成員即以上開分工方式製造金流斷點
    ，致無從追查前揭詐欺犯罪所得之去向、所在而將之掩飾、
    隱匿。嗣甲○○、丁○○發覺有異，報警處理，始悉上情。
二、案經甲○○訴由新北市政府警察局汐止分局報告、丁○○訴由宜
    蘭縣政府警察局羅東分局報告臺灣新北地方檢察署檢察官偵
    查起訴。
    理  由
甲、有罪部分
壹、證據能力部分
　　本判決引用被告以外之人於審判外之陳述，檢察官、被告丙○○於本院準備程序、審理時對於該等證據能力均未爭執，且
    迄於言詞辯論終結前亦無聲明異議（見本院110年度金訴字
    第322號卷【下稱本院卷】第283、316頁）。本院審酌上開
    證據資料之作成之情況，並無違法取證或其他瑕疵，且與待
    證事實具有關聯性，認為以之作為證據為適當，依刑事訴訟
    法第159條之5規定，均有證據能力。又所引非供述證據，與
    本案均有關聯性，且查無違反法定程序取得之情，依刑事訴
    訟法第158條之4反面解釋，亦均有證據能力。
貳、實體部分
一、認定事實所憑之證據及理由：
　　訊據被告固坦承其有提供本案帳戶之提款卡及其密碼、網路
    銀行之帳號及其密碼與A男，復有依指示為附表編號1「提領
    、轉帳支出」欄所示之臨櫃提款及提供網路銀行交易認證碼
    之事實，然矢口否認有何三人以上共同犯詐欺取財罪、一般
    洗錢罪之犯行，辯稱：我只承認一般詐欺取財罪及起訴書所
    載之幫助一般洗錢罪嫌，我只將我的帳戶提供給1個人，認
    證碼也是提供給同1人，他的暱稱我忘記了，以上這些行為
    都是跟同1個男生聯繫云云（見本院卷第325頁）。經查；
  ㈠被告有於109年9月11日某時許，在不詳地點以不詳方式，將
    其所申辦之本案帳戶之提款卡及其密碼、網路銀行之帳號及
    其密碼提供與A男，復有依指示為附表編號1「提領、轉帳支
    出」欄所示之臨櫃提款、提供網路銀行交易認證碼供本案詐
    欺集團成員將詐欺所得款項轉帳匯至他處等情，業據被告供
    陳明確（見本院卷第268-270、282、324-325頁），並有本
    案帳戶基本資料、交易明細、中國信託商業銀行股份有限公
    司110年4月19日中信銀字第110224839096861號函所附本案
    帳戶資料、被告臨櫃提款之交易傳票等在卷可佐（見偵3773
    卷第59頁、第61頁正反面、第165-166頁；本院卷第233頁）
    ；另就附表編號1、2所示告訴人遭詐騙而匯款至本案帳戶內
    之過程，以及編號2告訴人所匯款項遭本案詐欺集團不詳成
    員持本案帳戶之提款卡操作ATM提領一空等情(均詳如附表編
    號1、2「詐欺時間」、「詐欺方式」、「匯款時間、金額」
    、「提領、轉帳支出」欄所示)，有附表編號1、2「證據及
    其出處」欄所示證據在卷可佐，且為被告所不爭執（見本院
    卷第283頁），是上開事實首堪認定。
  ㈡按現行刑法關於正犯、從犯之區別，係以其主觀之犯意及客
    觀之犯行為標準，凡以自己犯罪之意思而參與犯罪，無論其
    所參與者是否係犯罪構成要件之行為，皆為正犯，其以幫助
    他人犯罪之意思而參與犯罪，其所參與者，苟係犯罪構成要
    件之行為，亦為正犯，必以幫助他人犯罪之意思而參與犯罪
    ，其所參與者又為犯罪構成要件以外之行為，始為從犯。又
    按共同正犯間，非僅就其自己實行之行為負其責任，並在犯
    意聯絡之範圍內，對於他共同正犯所實行之行為，亦應共同
    負責；且其犯意聯絡之表示，無論為明示之通謀或相互間有
    默示之合致，均不在此限（最高法院98年度台上字第2655號
    判決意旨參照）。再按洗錢防制法第2條第2款之掩飾、隱匿
    行為，目的在遮掩、粉飾、隱藏、切斷特定犯罪所得與特定
    犯罪間之關聯性，須與欲掩飾、隱匿之特定犯罪所得間具有
    物理上接觸關係（事實接觸關係）。而提供金融帳戶提款卡
    及密碼供他人使用，嗣後被害人雖匯入款項，然此時之金流
    仍屬透明易查，在形式上無從合法化其所得來源，未造成金
    流斷點，尚不能達到掩飾或隱匿特定犯罪所得之來源、去向
    及所在之作用，須待款項遭提領後，始產生掩飾、隱匿之結
    果，若無參與後續之提款行為，即非同條第2款所指洗錢行
    為，無從成立一般洗錢罪之直接正犯（最高法院108年度台
    上字第3101號判決意旨參照）。
  ㈢被告於本院審理時固以前揭情詞置辯，惟被告前於本院準備
    程序時自陳：我們那個群組裡面加我共有3個人，A男是指示
    我寄出提款卡跟存摺之人，A男和後來加入的B男，兩人都有
    輪流指示我提款；46萬8千元(即附表編號1②)，我是聽他們
    指示匯款過去；我承認A男或B男要我提供帳戶是要用來做詐
    欺的，但想說可以賺錢，只是錢都沒有賺到就入監了；詐欺
    集團是什麼方法詐騙我不知道，只知道他們在做詐騙；關於
    網路銀行跨行轉出的兩筆款項(即附表編號1①)，我知道給他
    們簡訊認證碼是讓他們將款項轉出等語（見本院卷第282頁
    ），衡諸目前遭破獲之詐欺集團之運作模式，係先由部分成
    員對被害人實施詐術，待被害人受騙匯款後，再由擔任「車
    手」之人依指示出面提款及保管詐騙所得款項，而被告前於
    107年6月間、108年2月間，即已因加入詐欺集團擔任提領詐
    欺贓款之車手、或負責向車手收取詐欺款項之收水工作，而
    經法院判決其犯參與犯罪組織、三人以上共同犯詐欺取財等
    罪，且於本案犯行前即已判處罪刑在案等情，有臺灣臺北地
    方法院109年6月17日108年度原訴字第15號刑事判決、臺灣
    士林地方法院109年4月30日108年度訴字第287號、臺灣高等
    法院109年2月12日108年度上訴字第3633號刑事判決及臺灣
    高等法院被告前案紀錄表等在卷可稽（見本院卷第13-21、1
    03-159頁），則被告對於上述詐欺集團仰賴多人分工以遂行
    犯罪之情形當屬知悉，是被告既知悉A男所屬團體係從事詐
    欺取財犯行，縱依其於本院審理時所辯，其僅有與A男1人聯
    繫並聽從其指示，然其主觀認知上，參與本案犯行者，至少
    有A男、實施詐術之不詳成員以及被告等3人，自堪認定；又
    A男、實施詐術者及被告均係本案詐欺集團犯罪計畫不可或
    缺之重要環節，被告以上開行為參與，與本案詐欺集團成員
    間彼此分工以達犯罪目的，足認其等係在合同意思範圍內，
    基於犯意聯絡而為犯罪行為之分擔，是被告自已該當刑法第
    339條之4第1項第2款三人以上共同犯詐欺取財之主、客觀構
    成要件無訛。被告辯稱其僅坦承一般詐欺取財罪云云，自不
    足採。
  ㈣起訴意旨認被告犯行僅有提供本案帳戶之提款卡及其密碼，
    而涉犯幫助詐欺取財罪、幫助一般洗錢罪嫌乙節，然被告既
    有如附表編號1「提領、轉帳支出」欄②所示，臨櫃提領該詐
    欺所得款項，核屬詐欺取財罪之構成要件行為（最高法院11
    0年度台上字第1224號判決意旨參照），且即產生隱匿詐欺
    犯罪所得去向之效果，使偵查機關無法藉由金錢流向追查犯
    罪，屬洗錢防制法第2條第2款「洗錢」之構成要件行為，而
    該當洗錢防制法第14條第1項規定之一般洗錢罪。又就附表
    「提領、轉帳支出」欄編號1①、同欄編號2所示之詐欺所得
    款項遭轉帳匯出、操作ATM提領部分，被告提供網路銀行之
    帳號及其密碼與交易認證碼供他人轉帳、提供本案帳戶提款
    卡及其密碼等行為，雖非直接操作而將上開款項提領或移轉
    者，與該詐欺犯罪所得間不具有物理上接觸關係，非屬詐欺
    取財、洗錢之構成要件行為，然被告既與A男及本案詐欺集
    團成員間基於犯意聯絡而為本案犯行，則其上開非構成要件
    行為自屬其犯罪行為分擔之一部，仍應論以共同正犯。是被
    告所為，應論以三人以上共同犯詐欺取財罪、一般洗錢罪之
    共同正犯。起訴意旨漏未審酌上開犯罪情節而僅論以幫助犯
    ，容有未洽，附此敘明。
  ㈤綜上所述，被告所辯不足為採，本案事證已臻明確，被告犯
    行堪以認定，應依法論科。
二、論罪科刑：
  ㈠罪名：
　1.核被告就附表編號1、2所為，均係犯刑法第339條之4第1項
    第2款之三人以上共同犯詐欺取財罪，以及違反洗錢防制法
    第2條第2款之規定，而犯同法第14條第1項之一般洗錢罪。
　2.被告本案犯行應論以正犯，有如前述，起訴意旨認被告所為
    係涉犯刑法第30條第1項前段、第339條第1項幫助詐欺取財
    及洗錢防制法第14條第1項幫助洗錢等罪嫌等語，容有誤會
    ，惟按刑事訴訟法第300條所謂變更法條，係指罪名之變更
    而言，若僅行為態樣有正犯、從犯之分，或既遂、未遂之分
    ，即無庸引用刑事訴訟法第300變更起訴法條（最高法院101
    年度台上字第3805號判決意旨參照），是本院認被告前揭犯
    罪均係正犯而非幫助犯，尚不生變更法條之問題，且本院已
    於審理時告知被告可能涉犯之罪名（見本院卷第325-326頁
    ），無礙於被告防禦權之行使，附此敘明。
　3.按如行為人於參與同一詐欺集團之多次加重詐欺行為，因部
    分犯行發覺在後或偵查階段之先後不同，肇致起訴後分由不
    同之法官審理，為裨益法院審理範圍明確、便於事實認定，
    即應以數案中「最先繫屬於法院之案件」為準，以「該案中
    」之「首次」加重詐欺犯行與參與犯罪組織罪論以想像競合
    。縱該首次犯行非屬事實上之首次，亦因參與犯罪組織之繼
    續行為，已為該案中之首次犯行所包攝，該參與犯罪組織行
    為之評價已獲滿足，自不再重複於他次詐欺犯行中再次論罪
    ，俾免於過度評價及悖於一事不再理原則。至於「另案」起
    訴之他次加重詐欺犯行，縱屬事實上之首次犯行，仍需單獨
    論以加重詐欺罪，以彰顯刑法對不同被害人財產保護之完整
    性，避免評價不足（最高法院109年度台上字第3945號判決
    意旨參照）。被告前因於107年6月25日起，加入詐欺集團擔
    任提領詐欺所得贓款之車手，經臺灣臺北地方法院(下簡稱
    台北地院)於109年6月17日以108年度原訴字第15號判決，就
    被告參與犯罪組織及三人以上共同冒用公務員名義詐欺取財
    等犯行判處罪刑在案，此有臺灣高等法院被告前案紀錄表及
    該案判決書在卷可稽（見本院卷第13-21、117-137頁），是
    本案並非參與犯罪組織罪首次繫屬法院者，故本案犯行自毋
    庸再論以參與犯罪組織罪，此部分亦未據起訴，附此敘明。
  ㈡共同正犯：被告就附表編號1、2所示之三人以上共同詐欺取
    財罪及一般洗錢罪等犯行，與A男及其所屬之本案詐欺集團
    成員間均有犯意聯絡及行為分擔，應依刑法第28條規定，均
    論以共同正犯。然刑法第339條之4第1項第2款之三人以上共
    同詐欺取財罪，其本質即為共同犯罪，是主文毋庸再於「三
    人以上共同詐欺取財罪」前記載「共同」，併此敘明。
  ㈢想像競合：就附表編號1、2所示部分，被告各係犯三人以上
    共同犯詐欺取財及一般洗錢罪，既在同一犯罪決意及計畫下
    所為行為，雖然時、地，在自然意義上並非完全一致，然仍
    有部分合致，且犯罪目的單一，依一般社會通念，認應評價
    為一行為方符合刑罰公平原則，即屬一行為觸犯數罪名之想
    像競合犯，均應依刑法第55條前段之規定，從一重之三人以
    上共同犯詐欺取財罪處斷（最高法院98年度台上字第1912號
    判決意旨參照）。
　㈣罪數：
　1.被告與本案詐欺集團成員以分工方式，接續多次將附表編號
    1、2告訴人遭詐欺所匯款項予以臨櫃提領、轉帳匯至他處、
    操作ATM提領一空(詳如編號1、2「提領、轉帳支出」欄所示
    )，其等共同所為一般洗錢犯行，係犯罪目的同一，侵害同
    一法益，各行為之獨立性極為薄弱，依一般社會健全觀念，
    在時間差距上，難以強行分開，在刑法評價上，以視為數個
    舉動之接續施行，合為包括之一行為予以評價，較為合理，
    故均應論以接續犯之一罪。
　2.被告所犯附表編號1、2所示之三人以上共同犯詐欺取財犯行
    ，犯意各別，行為互殊，應予分論併罰。
　㈤犯罪事實之擴張：按檢察官就犯罪事實一部起訴者，依刑事
    訴訟法第267條規定，其效力及於全部，受訴法院基於審判
    不可分原則，對於未經起訴之其餘事實，應一併審判，此為
    犯罪事實之一部擴張。起訴意旨雖漏未敘及被告有依A男指
    示臨櫃提領詐欺所得贓款、提供網路銀行之帳號及其密碼與
    交易認證碼供本案詐欺集團成員將詐欺所得款項轉帳匯出之
    犯罪事實，然該事實與原起訴之犯罪事實具有單純一罪關係
    ，乃同一事實，而為原起訴效力所及，依前開規定，本院自
    得併予審究。
　㈥刑之減輕事由：洗錢防制法第16條第2項規定：「犯（洗錢防
    制法）前2條之罪，在偵查或審判中自白者，減輕其刑」。
    然按想像競合犯侵害數法益者皆成立犯罪，論罪時必須輕、
    重罪併舉論述，同時宣告所犯各罪名，包括各罪有無加重、
    減免其刑之情形，亦應說明論列，量刑時併衡酌輕罪部分量
    刑事由，評價始為充足，然後依刑法第55條前段規定「從一
    重處斷」，非謂對於其餘各罪可置而不論。因此，法院決定
    處斷刑時，雖以其中最重罪名之法定刑，做為裁量之準據，
    惟於裁量其輕重時，仍應將輕罪合併評價在內（最高法院10
    8年度台上字第4405號、第3563號判決意旨參照）。就附表
    編號1、2所示犯行，被告基於犯意聯絡所為行為分擔，已該
    當一般洗錢罪之構成要件事實，業據被告於本院準備程序及
    審理時均已自白明確（見本院卷第268-270、282、324-325
    頁），原應就其所犯一般洗錢罪，依上開規定減輕其刑；惟
    被告所犯一般洗錢罪屬想像競合犯其中之輕罪，亦即被告就
    前開犯行係從一重之三人以上共同詐欺取財罪處斷，就被告
    此部分想像競合輕罪得減刑部分，依上開說明，僅由本院於
    後述依刑法第57條量刑時一併衡酌該部分減輕其刑事由，附
    此說明。
  ㈦量刑：
  1.爰審酌被告正值青壯，且前已因擔任車手而犯參與犯罪組織
    及三人以上共同冒用公務員名義詐欺取財等罪，經台北地院
    判處罪刑在案，有如前述，素行非佳，竟仍不思悔悟，再為
    本案犯行，與本案詐欺集團成員分工以隱匿詐欺贓款之去向
    ，致如附表編號1、2所示告訴人受有財產損害，危害社會治
    安，所為實值非難；考量被告於本院準備程序及審理時就其
    犯行分擔情節已供陳在卷，且就附表編號1、2之一般洗錢罪
    犯行於本院準備程序及審理時自白明確，並審酌被告犯行分
    工、參與之程度、如附表編號1、2告訴人財產損失金額等情
    節；兼衡被告自陳教育程度為大學肄業、入監前從事服務業
    、月收入約45,000元、需撫養弟妹、經濟狀況勉持之家庭與
    生活狀況（見本院卷第326頁）等一切情狀，分別量處如附
    表「主文(所犯罪名及宣告刑)」欄所示之刑。
  2.末考量被告本案所犯2罪，犯行時間相近，犯罪手段、態樣
    、分工角色均相同，且同為侵害財產法益，基於數罪併罰限
    制加重與多數犯罪責任遞減原則，綜合審酌被告前揭犯罪行
    為之不法與罪責程度，及對其施以矯正教化之必要性，合併
    量處如主文所示之應執行之刑。
 三、沒收部分：
　㈠按「犯罪所得，屬於犯罪行為人者，沒收之；前二項之沒收
    ，於全部或一部不能沒收或不宜執行沒收時，追徵其價額」
    ，刑法第38條之1第1項前段、第3項分別定有明文。又按共
    同正犯犯罪所得之沒收、追徵，應就各人所分得之數為之。
    所謂各人「所分得」之數，係指各人「對犯罪所得有事實上
    之處分權限」而言。因此，若共同正犯各成員內部間，對於
    犯罪所得分配明確時，應依各人實際所得宣告沒收（最高法
    院107年度台上字第2989號判決意旨參照）。
　㈡被告陳稱其為本案犯行並未獲得任何利益等語（見本院卷第3
    25頁），依卷存事證並無法證明被告業已獲取報酬，依罪疑
    有利於被告原則，尚難認被告有取得犯罪所得，自無庸宣告
    沒收犯罪所得，附此說明。
乙、退併辦部分：
一、臺灣新北地方檢察署檢察官移送併辦意旨（移送併辦案號：
    110年度偵字第24274號、第36731號）略以：被告明知向金
    融機構申辦金融帳戶使用，無特殊之限制，一般民眾皆可以
    存入最低開戶金額之方式取得帳戶，甚至可在不同之金融機
    構申請多數之存款帳戶使用，實屬輕易之事，且在現今社會
    充滿各式不法集團，以各種犯罪手法使民眾匯款至人頭帳號
    內以非法取得他人財物，並藉此逃避刑事追訴，乃眾所皆知
    之事，如遇他人收集非本人活儲帳戶使用，顯而易見將成為
    不法集團收受及提領他人之特定受騙款項，進而成為達成掩
    飾、隱匿遮斷該犯罪所得流動軌跡目的之工具，竟因貪圖私
    利，不顧他人所可能受害之危險，仍以縱有人以其金融帳戶
    實施詐欺取財及洗錢犯行，亦不違背其本意之幫助犯意，以
    不詳之代價，於109年7月前(此為110年度偵字第36731號併
    辦意旨所載；110年度偵字第24274號併辦意旨則認「於109
    年9月15日前」)，以不詳之方式，將其所申辦之本案帳戶之
    提款卡及密碼，交給詐騙集團成員，供其所屬詐騙集團做為
    提款、轉帳之用，以此方式幫助該詐騙集團向他人詐取財物
    。嗣該詐騙集團成員於收受上開帳戶提款卡後，旋即意圖為
    自己不法所有，基於詐欺之故意，於附件所示時間，以附件
    所示手法，致告訴人己○○、乙○○、庚○○陷於錯誤，依指示匯
    款如附件所示金額至被告之本案帳戶內。嗣告訴人己○○、乙○○、庚○○發覺有異，報警處理，始悉上情。因認被告涉犯刑
    法第30條第1項前段、第339條第1項幫助詐欺取財及洗錢防
    制法第14條第1項幫助洗錢等罪嫌，而與本案為裁判上一罪
    之同一案件，應併案審理等語。
二、按起訴為裁判上一罪之案件，若法院審理結果，認為一部不
    成立犯罪，他部又欠缺追訴要件，則一部既不成立犯罪，即
    難與他部發生一部及於全部之關係。而案件起訴後，檢察官
    認有裁判上一罪關係之他部事實，函請併辦審理，此項公函
    非屬訴訟上之請求，目的僅在促使法院注意而已。法院如果
    併同審判，固係審判不可分法則之適用所使然，然如認前案
    不成立犯罪，或兩案無裁判上一罪之關係，則法院應將併辦
    之後案退回原檢察官，由其另為適法之處理(最高法院109年
    度台非字第144號判決意旨參照)。
三、又關於詐欺取財罪、洗錢罪罪數之計算，原則上應依被害人
    人數為斷（最高法院108年度台上字第274號、110年度台上
    字第1812號判決意旨參照），是對不同被害人所犯詐欺取財
    、洗錢行為，受侵害之財產監督權既歸屬各自之權利主體，
    且犯罪時、空亦有差距，應屬犯意各別，行為互殊，而應分
    論併罰。被告與使用本案帳戶進行詐欺之本案詐欺集團成員
    間，就本案犯行應論以共同正犯，而非僅為提供帳戶之幫助
    犯，已如前述，又併辦意旨所示之被害人既與本案有別，如
    成立犯罪，應各別論處，故併辦部分與起訴部分並無實質上
    或裁判上一罪關係。檢察官認上開併案部分與起訴部分為裁
    判上一罪，為起訴效力所及，容有誤會，本院無從併予審理
    ，應退回檢察官另為適法之處理。
據上論斷，應依刑事訴訟法第299條第1項前段（依判決精簡原則
，僅記載程序法條文），判決如主文。
本案經檢察官戊○○提起公訴，檢察官魏子凱、李秉錡移送併辦，
檢察官陳姵伊到庭執行職務。
中　　華　　民　　國　　111 　年　　2 　　月　　15　　日
                  刑事第十八庭  審判長法  官  詹蕙嘉
                                      法  官  劉明潔
                                      法  官  劉容妤
上列正本證明與原本無異。
如不服本件判決，得於判決書送達之日起20日內，以書狀敘述理
由（須附繕本），向本庭提出上訴。
                                      書記官  吳育嫻
中　　華　　民　　國　　111 　年　　2 　　月　　17　　日
附錄本判決論罪科刑法條全文
【刑法第339條之4】
犯第三百三十九條詐欺罪而有下列情形之一者，處一年以上七年
以下有期徒刑，得併科一百萬元以下罰金：
一、冒用政府機關或公務員名義犯之。
二、三人以上共同犯之。
三、以廣播電視、電子通訊、網際網路或其他媒體等傳播工具，
    對公眾散布而犯之。
前項之未遂犯罰之。
【洗錢防制法第14條】
有第二條各款所列洗錢行為者，處七年以下有期徒刑，併科新臺
幣五百萬元以下罰金。
前項之未遂犯罰之。
前二項情形，不得科以超過其特定犯罪所定最重本刑之刑。
【附表(起訴書)】：
編號 告訴人 詐欺時間 詐欺方式 匯款時間、金額(新臺幣) 提領、轉帳支出 證據及其出處 主文(所犯罪名及宣告刑) 1 甲○○  109年8月26日13時38分許起 甲○○瀏覽本案詐欺集團建立之「澳門金沙」大樂透投資網站後，依指示加入LINE好友，本案詐欺集團不詳成員遂以上開投資網站及LINE向甲○○佯稱：因購買之大樂透已中獎，但須先支付保證金云云，致甲○○陷於錯誤，因而依指示匯款如右列所示。 109年9月15日15時28分許，臨櫃匯款25萬元。   ①於109年9月15日16時18分許、16時27分許，被告提供網路銀行交易認證碼與A男，供本案詐欺集團不詳成員操作網路銀行而接續將3萬8千元、10萬元轉帳匯至他處(上開金額尚含他人匯入之款項)。 ②於109年9月16日13時06分許，被告臨櫃提款46萬8千元(上開金額尚含他人匯入之款項，但告訴人所匯款項至此已遭提領一空)。 ①告訴人之警詢證述（見偵3773卷第27-30頁）。 ②台北富邦銀行匯款委託書(同上卷第31頁最下方)。 ③被告與本案詐欺集團間LINE對話紀錄擷取照片(同上卷第33-44頁)。 ④本案帳戶交易明細、被告提款之交易傳票（同上卷第61頁正反面；本院卷第233頁）。 丙○○三人以上共同犯詐欺取財罪，處有期徒刑壹年肆月。 2 丁○○ 109年9月7日或翌日(即8日)起 丁○○瀏覽本案詐欺集團建立之「拜爾德交易平台」投資網站後，依指示加入LINE好友，本案詐欺集團不詳成員遂以上開投資網站及LINE向丁○○佯稱：匯款投資經操作可獲利云云，致丁○○陷於錯誤，因而依指示匯款如右列所示。 109年9月17日22時18分許，匯款6萬5千元。  於109年9月18日1時49分31秒、33秒，本案詐欺集團不詳成員持本案帳戶提款卡及其密碼操作ATM，接續提領12萬元、8萬元(上開金額尚含他人匯入之款項，但告訴人所匯款項因此已遭提領一空)。 ①告訴人之警詢證述（見偵4765卷第5-7頁）。 ②告訴人轉帳匯款之交易明細及簡訊通知(同上卷第10-11頁；告訴人匯款所用帳戶末4碼為5733號)。 ③本案帳戶交易明細（見偵3773卷第61頁反面)。 丙○○三人以上共同犯詐欺取財罪，處有期徒刑壹年貳月。 
【附件(併辦)】：
編號 告訴人 詐欺時間 詐欺方式 匯款時間 金額 匯款帳戶 併辦案號 1 己○○  109年9月15日 詐騙集團向其佯稱可以投資泰華銀行網路投資平台以獲利云云 109年9月15日20時13分 3千元 華南銀行000000000000號帳戶 110年度偵字第24274號     109年9月15日20時47分 3萬元   2 乙○○ 109年8月中 詐騙集團向其佯稱可以投資拜爾德投資平台以獲利云云 109年9月19日17時56分 1萬元 中國信託000-0000000000000000號帳戶    3 庚○○ 109年7月起 詐騙集團以「鹿島」假投資軟體APP進行詐騙 於109年9月14日18時14分 2萬元  110年度偵字第36731號